---
title: "R_t검정"
author: "박진아"
date: '2021 4 17 '
output: html_document
---
### 3.2.2. T검증  

### 가설_집권당(보수당, 진보당)의 정치성향이 범죄율에 영향을 미칠 것이다.   
```{r}
# 2002년~ 2019년까지의 범죄 발생사건 데이터 수집&정제하기  
T_crime <- read.csv("T_검증_범죄_2002-2019.csv", encoding='CP949')  
T_crime<-T_crime%>%select('시점','데이터')
T_crime[,2]<- gsub(",","", T_crime[,2])   
T_crime[,2]<- as.integer(T_crime[,2])

# 2002년~2019년까지의 총 인구수 데이터 수집&정제하기  
Total_population <- read.csv("총_인구수_2002-2009.csv", encoding='CP949')  
Total_population<-Total_population%>%select('시점','데이터')
Total_population[,2]<- gsub(",","", Total_population[,2])  
Total_population[,2]<- gsub("\t","", Total_population[,2])
Total_population[,2]<- as.integer(Total_population[,2])
T_crime1<-left_join(T_crime,Total_population,by='시점')
names(T_crime1)[c(2,3)]<-c('범죄발생건수','총인구')  

#2002-2019년도 집권 정당별 범죄율 데이터 만들기  
T_crime1<-T_crime1%>%mutate(범죄율=(범죄발생건수/총인구)*100,000) %>% select(!'0')
T_crime1$범죄율<- round(T_crime1$범죄율,2)
T_crime1[T_crime1$시점==c(2002:2007,2017:2019),"집권정당"]= "진보당"
for (i in 2008:2016){
  T_crime1[T_crime1$시점==i,"집권정당"]= "보수당"
}
<<<<<<< HEAD
View(T_crime1)
=======
head(T_crime1) # 2002-2019년도별 범죄율 데이터 
>>>>>>> 7a446e1598b1992d7ff1d3ed3d894b7ae813ab21
```

#### 정규성 검정  

표본크기 10~30 : 정규성 검정 후 결정  
범죄률 샘플사이즈: 18개 

H0 (귀무가설) : 정규분포를 따른다.
H1 (대립가설) : 정규분포를 따르지 않는다.
```{r}
# 표본수가 2000 미만인 데이터에 적합한 shapiro-Wilks test 정규성 검정  
shapiro.test(T_crime1$범죄율)  
```
<정규성 검정결과>
P-value 값 0.5409 > 유의수준 0.05 보다 크기 때문에 귀무가설을 기각할 수 없다. 따라서 범죄율 데이터는  정규분포를 따른다는 것을 알 수 있다.

#### 정규성 검정+qqplot 대각선 분포 살펴보기 
```{r}
qqnorm(T_crime1$범죄율); qqline(T_crime1$범죄율)
```
#### 분산 동질성 검증  
H0 (귀무가설): 두 집권정당의 범죄율 분산이 같다 = 두 집권정당의 범죄율 분산비율이 1이다.  
H1 (대립가설) : 두 집권정당의 범죄율 분산이 다르다 = 두 집권정당의 범죄율 분산비율이 1이 아니다.  
```{r}
var.test(범죄율~집권정당, data= T_crime1)
```
<분산 동질성 검정결과>  
p-value =0.3791 >유의수준 0.05이므로 귀무가설을 기각할 수 없으며 95% 신뢰도에서 신뢰구간 [0.1181087,2.23212838]에 1이 존재한다. 따라서 두 집권정당의 범죄율 분산이 동일하다는 것을 알 수 있다. 두 집단의 분산이 같다는 가정으로 T-검증을 수행할 것이다.  

#### 독립표본 T검증분석
H0:집권당(보수당, 진보당)의 정치성향이 범죄율에 차이가 없다 = 두 집단의 평균차이가 0이다.  
H1: 집권당(보수당, 진보당)의 정치성향이 범죄율에 차이가 있다. = 두 집단의 평균차이가 0이 아니다.  
```{r}
t.test(범죄율 ~ 집권정당, var.equal=TRUE, data= T_crime1)
```
<독립표본 T검증분석결과>    
p-value =0.4268 >0.05이며, 95% 신뢰도에서 신뢰구간 [-0.1937625,0.4359847]에 0이 존재한다. 따라서 집권당에 따라 범죄율에 차이가 없다는 귀무가설을 기각하지 못한다. 즉, 집권당(보수당, 진보당)의 정치성향이 범죄율에 차이가 없다는 결론이 도출되었다.

```{r}
 
#집단에 따른 평균 비교 도표  
library(gplots)  
plotmeans(범죄율 ~ 집권정당, data= T_crime1, xlab="집권 정당", 
             ylab= "범죄율", ci.label= TRUE,n.label=FALSE,
             mean.label= TRUE, ylim=c(3,4),
             barwidth=5, main="집권정당에 따른 범죄율 차이",
             digits=1, pch="*",barcol= "darkorange"
             )
```
###3.2.3. 자살률 T검증
#### 대립가설: 집권당(보수당, 진보당)의 정치성향이 자살률에 영향을 미칠 것이다.  (단위는 10만명당)
```{r}
suicide<-read.csv("나무위키- 자살률.csv", encoding='CP949')  
suicide <- suicide %>%gather(Year,suicide_rate)
suicide$Year<-gsub("X", "", suicide$Year)
suicide <- suicide[-1,]  
suicide$Year<- as.integer(suicide$Year)  
suicide$suicide_rate <- as.numeric(suicide$suicide_rate)
suicide <- suicide %>% filter(Year>=2002)
names(suicide)[c(1,2)]<-c('년도','자살률')
 
suicide[suicide$년도==c(2002:2007,2017:2019),"집권정당"]= "진보당"
for (i in 2008:2016){
  suicide[suicide$년도==i,"집권정당"]= "보수당"
}

head(suicide)
```

#### 정규성 검정  

표본크기 10~30 : 정규성 검정 후 결정  
범죄률 샘플사이즈: 18개 

H0 (귀무가설) : 정규분포를 따른다.
H1 (대립가설) : 정규분포를 따르지 않는다.
```{r}
# 표본수가 2000 미만인 데이터에 적합한 shapiro-Wilks test 정규성 검정  
shapiro.test(suicide$자살률) 

```
<정규성 검정결과>
P-value 값 0.7087 > 유의수준 0.05 보다 크기 때문에 귀무가설을 기각할 수 없다. 따라서 자살률 데이터는  정규분포를 따른다는 것을 알 수 있다.

#### 정규성 검정+qqplot 대각선 분포 살펴보기 
```{r}
qqnorm(suicide$자살률); qqline(suicide$자살률)
```
#### 분산 동질성 검증  
H0 (귀무가설): 두 집권정당의 자살률 분산이 같다 = 두 집권정당의 자살률 분산비율이 1이다.  
H1 (대립가설) : 두 집권정당의 자살률 분산이 다르다 = 두 집권정당의 자살률 분산비율이 1이 아니다.  
```{r}
var.test(자살률~집권정당, data= suicide)
```

<분산 동질성 검증결과>  
p-value =0.7052 >0.05, 95% 신뢰도에서 신뢰구간 [0.1710941 ,3.3626473]사이에 1이 존재한다. 따라서 두 집권정당의 자살률 분산이 동일하다는 것을 알 수 있다. 두 집단의 분산이 같다는 가정으로 T-검증을 수행할 것이다.  

#### 독립표본 T검증분석
H0:집권당(보수당, 진보당)의 정치성향이 자살률에 차이가 없다 = 두 집단의 평균차이가 0이다.  
H1: 집권당(보수당, 진보당)의 정치성향이 자살률에 차이가 있다. = 두 집단의 평균차이가 0이 아니다.  
```{r}
t.test(자살률 ~ 집권정당, var.equal=TRUE, data= suicide)  
```

<독립표본 T검증분석결과>  
p-value =0.001269 < 0.05이며, 95% 신뢰도에서 신뢰구간 [2.121143, 7.167746]사이에 0이 존재하지 않는다. 따라서 집권당에 따라 자살률에 차이가 있다는 대립가설을 채택할 수 있다.
즉, 집권당(보수당, 진보당)의 정치성향이 자살률에 영향을 미친다는 결론을 도출할 수 있다.  

