---
title: "기술통계 및 교차분석"
author: "신은주"
date: '2021년 4월 17일 '
output: html_document
---

- 필요한 라이브러리 불러오기
```{r}
#install.packages("gridExtra")
library(gridExtra)
#install.packages('sjPlot')
library(sjPlot)
library(dplyr)
library(tibble)
library(gmodels)
library(ggplot2)
library(tidyr)
```

## 데이터 기술통계
# 각 년도 사회 범죄에 대한 안전 인식도
```{r}
think_ratio<-read.csv('사회안전에_대한_인식도_범죄__13세_이상_인구__20210417014140.csv')%>%gather(year,n,2:3)
think_ratio$year<-gsub("X", "", think_ratio$year,)
View(think_ratio)
think_ratio%>% ggplot(aes(x=year ,y=n, fill=항목)) + geom_bar(stat='identity',position='dodge')+labs(y="ratio")+facet_wrap('항목',scales='free')
```
## 박근혜 정권때 시민들의 사회 범죄 안전도에 대한 인식
```{r}
p1<-think_ratio%>%filter(year<=2016)%>%ggplot(aes(x="", y=n, fill=항목))+geom_bar(stat='identity',color=NA)+theme_void()+coord_polar("y",start=90) +geom_text(aes(label=paste0(round(n,1),'%')),position=position_stack(vjust=0.5),color='white',family='serif',size=5)+ggtitle('2015~2016 박근혜정권')
```
## 문제인 정권때 시민들의 사회 범죄 안전도에 대한 인식
```{r}
p2<-think_ratio%>%filter(year>2016)%>%ggplot(aes(x="", y=n, fill=항목))+geom_bar(stat='identity',color=NA)+theme_void()+coord_polar("y",start=90) +geom_text(aes(label=paste0(round(n,1),'%')),position=position_stack(vjust=0.5),color='white',family='serif',size=5)+ggtitle('2015~2016 문제인 정권')
```
```{r}
grid.arrange(p1, p2, ncol=2)
```
## 각 년도 삶의 만족도 정도
```{r}
life_ratio<-read.csv('삶의_만족도_시도__20210417030538.csv')%>%mutate((X2015+X2016)/2)%>%mutate((X2017+X2018)/2)
life_ratio<-life_ratio[,-2:-5]11
names(life_ratio)[2:3]<-c('2015~2016','2017~2018')
life_ratio<-gather(life_ratio,year,n,2:3)
life_ratio$year<-gsub("X", "", life_ratio$year)
View(life_ratio)
life_ratio%>% ggplot(aes(x=year ,y=n, fill=항목)) + geom_bar(stat='identity',position='dodge')+labs(y="ratio")+facet_wrap('항목',scales='free')
```
## 박근혜 정권때 시민들의 삶의 만족도
```{r}
p3<-life_ratio%>%filter(year<=2016)%>%ggplot(aes(x="", y=n, fill=항목))+geom_bar(stat='identity',color=NA)+theme_void()+coord_polar("y",start=90) +geom_text(aes(label=paste0(round(n,1),'%')),position=position_stack(vjust=0.5),color='white',family='serif',size=5)+ggtitle('2015~2016 박근혜정권')
```
## 문제인 정권때 시민들의 삶의 만족도
```{r}
p4<-life_ratio%>%filter(year>2016)%>%ggplot(aes(x="", y=n, fill=항목))+geom_bar(stat='identity',color=NA)+theme_void()+coord_polar("y",start=90) +geom_text(aes(label=paste0(round(n,1),'%')),position=position_stack(vjust=0.5),color='white',family='serif',size=5)+ggtitle('2015~2016 문제인 정권')
```
```{r}
grid.arrange(p3, p4, ncol=2)
```

## 2002~2019 범죄율
```{r}
# 2002년~ 2019년까지의 살인 발생사건 데이터 수집&정제하기  
T_crime <- read.csv("T_검증_살인_2002-2019.csv", encoding='CP949')  
T_crime<-T_crime%>%select('시점','데이터')
T_crime[,2]<- gsub(",","", T_crime[,2])   
T_crime[,2]<- as.integer(T_crime[,2])

# 2002년~2019년까지의 총 인구수 데이터 수집&정제하기  
Total_population <- read.csv("총_인구수_2002-2009.csv", encoding='CP949')  
Total_population<-Total_population%>%select('시점','데이터')
Total_population[,2]<- gsub(",","", Total_population[,2])  
Total_population[,2]<- gsub("\t","", Total_population[,2])
Total_population[,2]<- as.integer(Total_population[,2])
T_crime1<-left_join(T_crime,Total_population,by='시점')
names(T_crime1)[c(2,3)]<-c('범죄발생건수','총인구')  

#2002-2019년도 집권 정당별 범죄율 데이터 만들기  
T_crime1<-T_crime1%>%mutate(범죄율=(범죄발생건수/총인구)*100,000) %>% select(!'0')
T_crime1$범죄율<- round(T_crime1$범죄율,2)
T_crime1[T_crime1$시점==c(2002:2007,2017:2019),"집권정당"]= "진보당"
for (i in 2008:2016){
  T_crime1[T_crime1$시점==i,"집권정당"]= "보수당"
}

line1<-T_crime1%>%filter(집권정당=='보수당')%>%ggplot(aes(x=시점,y=범죄율))+geom_line(stat='identity',position='dodge',size=1)+ggtitle('보수집권당')+theme(axis.text.x=element_text(angle=90, hjust=1,vjust = 0.1))

line2<-T_crime1%>%filter(시점<=2007)%>%ggplot(aes(x=시점,y=범죄율))+geom_line(stat='identity',position='dodge',size=1)+ggtitle('진보당1')+theme(axis.text.x=element_text(angle=90, hjust=1,vjust = 0.1))

line3<-T_crime1%>%filter(시점>=2017)%>%ggplot(aes(x=시점,y=범죄율))+geom_line(stat='identity',position='dodge',size=1)+ggtitle('진보당2')+theme(axis.text.x=element_text(angle=90, hjust=1,vjust = 0.1))

grid.arrange(line1,line2,line3,ncol=3)
```

## 데이터 교차분석
## (대립)가설: 각 집권 정치 성향별로 범죄 안전도 인식 정도가 다를 것이다.

## 데이터
## 조사대상 : 약 27,336 표본가구의 만 13세 이상 상주 가구원
                  (1,548개 조사구, 조사구당 16~20가구)
## 2015년 인구주택총조사의 일반 조사구(1, A)
- 일반 조사구 중 조사가 어려운 섬지역과 기숙시설, 특수사회시설은 제외
- 표본추출틀의 포함률은 조사모집단 대비 전국 기준 조사구 99.8% 수준임
```{r}
think<-read.csv('사회안전에_대한_인식도_범죄__13세_이상_인구__20210417014140.csv')%>%mutate((X2016/100)*27336)%>%mutate((X2018/100)*27336)%>%column_to_rownames(var='항목')
think<-think[,c(-1,-2)]
names(think)<-c('2015~2016 박근혜 정권','2017~2018 문제인 정권')
View(think)
print(fit.fis<-CrossTable(as.matrix(think),expected=T,chisq=T,prop.c = F,prop.r =F,prop.chisq = F,prop.t = F ))

```
# 값이 계속 이상하게 나와유...
```{r}
rep.row<-function(x,n){
m <- matrix(rep(x,each=n),nrow=n)
return(m)
}
think_g<- data.frame(rbind(rep.row(c("2015~2016 박근혜 정권", "매우 안전"), 246),
  rep.row(c("2015~2016 박근혜 정권", "비교적 안전"), 2268),
  rep.row(c("2015~2016 박근혜 정권", "보통"), 6478),
  rep.row(c("2015~2016 박근혜 정권", "비교적 안전하지 않음"), 11535),
  rep.row(c("2015~2016 박근혜 정권", "매우 안전하지 않음"), 6806),
  rep.row(c("2017~2018 문제인 정권", "매우 안전"), 492),
  rep.row(c("2017~2018 문제인 정권", "비교적 안전"), 4209),
  rep.row(c("2017~2018 문제인 정권", "보통"), 8747),
  rep.row(c("2017~2018 문제인 정권", "비교적 안전하지 않음"), 10387),
  rep.row(c("2017~2018 문제인 정권", "매우 안전하지 않음"), 3499)))
names(think_g) <- c('집권당', "사회 범죄 안전도에 대한 인식")
View(think_g)
sjt.xtab(think_g$`사회 범죄 안전도에 대한 인식`,think_g$집권당 ,show.col.prc=T, show.exp=T,var.labels=c('사회 범죄 안전도에 대한 인식','집권당'),value.labels=list(c('매우안전','비교적 안전','보통','비교적 안전하지 않음','매우 안전하지 않음'),c('2015~2016 박근혜 정권','2017~2018 문제인 정권')),encoding='EUC-KR')

set_theme(geom.label.size = 4.5, axis.textsize = 1.1,legend.pos="bottom")
# 도표의 형태는 막대바 형태로 지정, 비율은 열 백분율을 출력하도록 설저하기 위해 margin='col'이렇게 값을 두었다.
plot_xtab(think_g$`사회 범죄 안전도에 대한 인식`, think_g$집권당, type="bar",
y.offset = 0.01,
margin = "col", coord.flip = T, wrap.labels = 7,
geom.colors = "Set2", show.summary = T, show.total = F,
axis.titles = '사회 범죄 안전도에 대한 인식',
axis.labels = c('매우안전','비교적 안전','보통','비교적 안전하지 않음','매우 안전하지 않음'),
legend.title = "집권당",
legend.labels = c('2015~2016 박근혜 정권','2017~2018 문제인 정권'))
```

## 집권당에 따라 삶의 만족도가 달라질 것이다.
```{r}
life_1<-read.csv('삶의_만족도_시도__20210417030538.csv')%>%mutate(((X2015+X2016)/200)*27336)%>%mutate(((X2017+X2018)/200)*27336)%>%column_to_rownames(var='항목')
life_1<-life_1[,c(-1,-2,-3,-4)]
View(life_1)
names(life_1)<-c('2015~2016 박근혜 정권','2017~2018 문제인 정권')
print(fit.fis<-CrossTable(as.matrix(life_1),expected=T,chisq=T,prop.c = F,prop.r =F,prop.chisq = F,prop.t = F ))
```

# 2015~2016년 데이터를 합칠려고 평균을 내다보니 아래와 같이 값이 같아지는 경우가 생긴다..
```{r}
rep.row<-function(x,n){
m <- matrix(rep(x,each=n),nrow=n)
return(m)
}
life_g<- data.frame(rbind(rep.row(c("2015~2016 박근혜 정권", "매우만족"), 3143),
  rep.row(c("2015~2016 박근혜 정권", "약간 만족"), 7203),
  rep.row(c("2015~2016 박근혜 정권", "보통"), 12574),
  rep.row(c("2015~2016 박근혜 정권", "약간 불만족"), 3430),
  rep.row(c("2015~2016 박근혜 정권", "매우 불만족"),984),
  rep.row(c("2017~2018 문제인 정권", "매우만족"), 2446),
  rep.row(c("2017~2018 문제인 정권", "약간 만족"), 7203),
  rep.row(c("2017~2018 문제인 정권", "보통"), 12437),
  rep.row(c("2017~2018 문제인 정권", "약간 불만족"), 4114),
  rep.row(c("2017~2018 문제인 정권", "매우 불만족"), 1134)))
names(life_g) <- c('집권당', "삶의 만족도")
View(life_g)
sjt.xtab(life_g$`삶의 만족도`,life_g$집권당 ,show.col.prc=T, show.exp=T,var.labels=c('삶의 만족도','집권당'),value.labels=list(c('매우만족','약간 만족','보통','약간 불만족','매우 불만족'),c('2015~2016 박근혜 정권','2017~2018 문제인 정권')),encoding='EUC-KR')

set_theme(geom.label.size = 4.5, axis.textsize = 1.1,legend.pos="bottom")
# 도표의 형태는 막대바 형태로 지정, 비율은 열 백분율을 출력하도록 설저하기 위해 margin='col'이렇게 값을 두었다.
plot_xtab(life_g$`삶의 만족도`, life_g$집권당, type="bar",
y.offset = 0.01,
margin = "col", coord.flip = T, wrap.labels = 7,
geom.colors = "Set2", show.summary = T, show.total = F,
axis.titles = '삶의 만족도',
axis.labels = c('매우만족','약간 만족','보통','약간 불만족','매우 불만족'),
legend.title = "집권당",
legend.labels = c('2015~2016 박근혜 정권','2017~2018 문제인 정권'))
```























