---
title: "untitled"
author: "ddd"
date: '2021 4 24 '
output:
  word_document: default
  html_document: default
---


- 필요한 라이브러리 불러오기
```{r}
#install.packages("gridExtra") <- 서로 다른 표를 한 그림에 볼 수 있게 해주는 패키지
library(gridExtra)
#install.packages('sjPlot')
library(sjPlot)
library(dplyr)
library(tibble)
library(gmodels)
library(ggplot2)
library(tidyr)
```

## 3. 데이터 분석 및 시각화
  - 3.1  기술통계
    - 3.1.1 사회 범죄 안전 인식도와 삶의 만족도 
    - 3.1.2 각 정권에 따른 범죄율과 자살률  

- 우리나라 대통령 임기

| 대통령 | 임기년도  | 정당(바뀐 정당 이름) | 정치성향 |
| ------ | --------- | -------------------- | -------- |
| 김대중 | 1998~2003 | 더불어 민주당        | 진보     |
| 노무현 | 2003~2008 | 더불어 민주당        | 진보     |
| 이명박 | 2008~2013 | 국민의 힘            | 보수     |
| 박근혜 | 2013~2017 | 국민의 힘            | 보수     |
| 문재인 | 2017~     | 더불어 민주당        | 진보     |

 ### 3.1.1 사회 범죄 안전 인식도와 삶의 만족도 
**통계청 데이터**
- 데이터: 사회 안전에 대한 인식도(범죄), 삶의 만족도
- 조사대상 : 약 27,336 표본가구의 만 13세 이상 상주 **가구원** (1,548개 조사구, 조사구당 16~20가구)
- 일반 조사구 중 조사가 어려운 섬지역과 기숙시설, 특수사회시설은 제외
- 표본추출틀의 포함률은 조사모집단 대비 전국 기준 조사구 99.8% 수준임

#### 각 정당이 집권한 연도에 따른 우리나라 국민들의 사회범죄 안전에 대한 인식도
- 대통령 1년 임기는 대통령 정치성향에 따른 사회변화가 뚜렷하지 않을 것이라 예상돼 2개년도 데이터를 가지고 비교해보았다. 
- 2015~2016: 박근혜 정권(국민의 힘)
- 2017~2018: 문재인 정권(더불어 민주당)
```{r}
think_ratio<-read.csv('사회안전에_대한_인식도_범죄__13세_이상_인구__20210417014140.csv')%>%gather(year,인식도,2:3)
think_ratio$year<-gsub("X", "", think_ratio$year,)
think_ratio$year[think_ratio$year==2016]<-'2015~2016'
think_ratio$year[think_ratio$year==2018]<-'2017~2018'
View(think_ratio)
think_ratio%>% ggplot(aes(x=year ,y=인식도, fill=항목)) + geom_bar(stat='identity',position='dodge')+labs(y="ratio")+facet_wrap('항목',scales='free')
```  
- 우리나라 국민들은 정권 집권 성향이 진보일때 사회 범죄 안전도에 있어 대체적으로 안전하다고 느낀다. 2015~2016(박근혜 정권-보수),2017~2018(문재인 정권-진보)를 비교했을때 매우안전하다고 느낀 비율이 2017~2018년도가 2015~2016년도의 2배정도로 매우 큰 차이를 보이며, 이외에 비교적 안전과 보통 항목에서도 진보가 값이 더 크게 나왔다.  

- (박근혜 정권-보수) 국민들의 사회 범죄 안전도에 대한 인식
```{r}
# ggplot을 이용해 파이차트 만들기
p1<-think_ratio%>%filter(year<=2016)%>%ggplot(aes(x="", y=인식도, fill=항목))+geom_bar(stat='identity',color=NA)+theme_void()+coord_polar("y",start=90) +geom_text(aes(label=paste0(round(인식도,1),'%')),position=position_stack(vjust=0.5),color='white',family='serif',size=5)+ggtitle('2016 박근혜정권-보수')
```
- (문제인 정권-진보) 국민들의 사회 범죄 안전도에 대한 인식
```{r}
p2<-think_ratio%>%filter(year>2016)%>%ggplot(aes(x="", y=인식도, fill=항목))+geom_bar(stat='identity',color=NA)+theme_void()+coord_polar("y",start=90) +geom_text(aes(label=paste0(round(인식도,1),'%')),position=position_stack(vjust=0.5),color='white',family='serif',size=5)+ggtitle('2018 문재인 정권-진보')
```

```{r}
# 박근혜 정권 파이차트와 문재인 정권 파이차트 비교하기
grid.arrange(p1, p2, ncol=2)
```  
- 각 집권 년도에 따른 국민들의 사회 범죄 안전 인식도를 비교해봤을때, 2015~2016 박근혜 정권-보수일때 '비교적 안전하지 않음'과 '매우 안전하지 않음' 비율의 합이 전체의 67.1%, 절반이상으로 상당히 높은 편이다. 이는 박근혜 정권때 국민들이 사회 범죄에있어 불안감이 높았었음을 예상할 수 있다. 반면에 2017~2018 문재인 정권-진보일때 비교적 안전하지 않음과 매우 안전하지 않음의 합은 50.8%, 절반은 넘지만 박근혜 정권-보수과 비교했을떄 국민들의 불안감이 대체적으로 낮은 양상이고, 사회 범죄에 있어 안전하게 느꼈다고 예상해볼 수 있다.  

#### 각 정당이 집권한 연도에 따른 국민들의 삶의 만족도
```{r}
life_ratio<-read.csv('삶의_만족도_시도__20210417030538.csv')%>%mutate((X2015+X2016)/2)%>%mutate((X2017+X2018)/2)
life_ratio<-life_ratio[,-2:-5]
names(life_ratio)[2:3]<-c('2015~2016','2017~2018')
life_ratio<-gather(life_ratio,year,n,2:3)
life_ratio$year<-gsub("X", "", life_ratio$year)
View(life_ratio)
life_ratio%>% ggplot(aes(x=year ,y=n, fill=항목)) + geom_bar(stat='identity',position='dodge')+labs(y="ratio")+facet_wrap('항목',scales='free')
```  
- 국민들의 삶의 만족도는 2015~2016 박근혜 정권-보수때 매우 만족이 2017~2018 문재인 정권-진보에 비해 높다. 또한 문재인 정권-진보 데이터를 보면 보통과 약간만족에 있어서 박근혜 정권-보수와 큰 차이는 없지만 매우 불만족과 약간 불만족 항목에서 더 높은 값을 가지고 있어 문재인 정권_진보때 국민들의 삶의 만족도가 대체적으로 낮음을 확인할 수 있었다.


- 2015~2016 박근혜 정권-보수 국민들의 삶의 만족도
```{r}
p3<-life_ratio%>%filter(year<=2016)%>%ggplot(aes(x="", y=n, fill=항목))+geom_bar(stat='identity',color=NA)+theme_void()+coord_polar("y",start=90) +geom_text(aes(label=paste0(round(n,1),'%')),position=position_stack(vjust=0.5),color='white',family='serif',size=5)+ggtitle('2015~2016 박근혜정권')
```
- 2017~2018 문재인 정권-진보 국민들의 삶의 만족도
```{r}
p4<-life_ratio%>%filter(year>2016)%>%ggplot(aes(x="", y=n, fill=항목))+geom_bar(stat='identity',color=NA)+theme_void()+coord_polar("y",start=90) +geom_text(aes(label=paste0(round(n,1),'%')),position=position_stack(vjust=0.5),color='white',family='serif',size=5)+ggtitle('2017~2018 문재인')
```
```{r}
# 박근혜 정권 파이차트와 문재인 정권 파이차트 비교하기
grid.arrange(p3, p4, ncol=2)
```  
- 박근혜 정권(보수)과 문재인 정권(진보)의 데이터를 비교해보면 큰 차이는 없지만, 삶의 만족도에 있어 긍정적인 수치는 박근혜 정권이 문재인 정권보다 더 높았고, 부정적인 수치는 문재인 정권이 더 높은 양상을 띄고 있다.

##### 집권 정치 성향별 국민들의 사회범죄 안전 인식도에 대한 인식과 삶의 만족도 데이터 분석 결과 
- 각각 정권의 사회 범죄 안전 인식도와 삶의 만족도를 비교했을때, 사회 범죄 안전인식도에 있어서 문재인 정권-진보가 안전 인식도에 대해 더 높은 긍정적인 수치를 가지고 있었고, 반대로 삶의 만족도에 있어서 박근혜 정권-보수가 만족도에 대해 높은 긍적적인 수치를 가지고 있다. 이를 통해 사회 범죄 안전 인식도가 국민들의 삶의 만족도에 영향을 주는 강력한 지표가 아닌 것을 예상할 수 있었다.

### 3.1.2 각 정권에 따른 범죄율과 자살률  

 앞선 기술통계 결과를 통해 어떤 정권이 집권했냐에 따라 국민들의 사회 범죄 안전 인식도와 삶의 만족도의 수치의 차이가 있음을 알 수 있다. 하지만 이 각각의 지표들이 정권의 정치성향에 의해 영향을 받아 수치의 차이가 발생했다고 말할 수 없다. 그렇기에 국민들의 사회 범죄 안전 인식도에 영향을 주는 각 범죄율(범죄발생건수 비율)과 삶의 만족도에 영향을 주는 자살률의 데이터를 각 집권 정당에 맞추어 분류해 각 정권에 따른 범죄율과 자살률의 변화양상을 살펴보았다.

#### 2002~2019 범죄율
-2002~20019년까지의 데이터를 이용해 집권 정당별 범죄율과 변화양상 살펴보기
```{r}
# 2002년~ 2019년까지의 살인 발생사건 데이터 수집&정제하기  
T_crime <- read.csv("T_검증_범죄_2002-2019.csv", encoding='CP949')  
T_crime<-T_crime%>%select('시점','데이터')
T_crime[,2]<- gsub(",","", T_crime[,2])   
T_crime[,2]<- as.integer(T_crime[,2])

# 2002년~2019년까지의 총 인구수 데이터 수집&정제하기  
Total_population <- read.csv("총_인구수_2002-2009.csv", encoding='CP949')  
Total_population<-Total_population%>%select('시점','데이터')
Total_population[,2]<- gsub(",","", Total_population[,2])  
Total_population[,2]<- gsub("\t","", Total_population[,2])
Total_population[,2]<- as.integer(Total_population[,2])
T_crime1<-left_join(T_crime,Total_population,by='시점')
names(T_crime1)[c(2,3)]<-c('범죄발생건수','총인구')  

#2002-2019년도 집권 정당별 범죄율 데이터 만들기  
T_crime1<-T_crime1%>%mutate(범죄율=(범죄발생건수/총인구)*100,000) %>% select(!'0')
T_crime1$범죄율<- round(T_crime1$범죄율,2)
T_crime1[T_crime1$시점==c(2002:2007,2017:2019),"집권정당"]= "진보당"
for (i in 2008:2016){
  T_crime1[T_crime1$시점==i,"집권정당"]= "보수당"
}
crime_graph<-T_crime1%>%ggplot(aes(x=시점,y=범죄율))+geom_line(stat='identity',position='dodge',size=1)+theme(axis.text.x=element_text(angle=90, hjust=1,vjust = 0.1))+geom_vline(xintercept =(시점=c(2007,2016)), color =  "red", linetype = 2)+annotate("text", x=2004, y=4.2, label="진보당1", size=7)+annotate("text", x=2011, y=4.2, label="보수당", size=7) +annotate("text", x=2018, y=4.2, label="진보당2", size=7)


```
```{r}
line1<-T_crime1%>%filter(집권정당=='보수당')%>%ggplot(aes(x=시점,y=범죄율))+geom_line(stat='identity',position='dodge',size=1)+ggtitle('보수')+theme(axis.text.x=element_text(angle=90, hjust=1,vjust = 0.1))

line2<-T_crime1%>%filter(시점<=2007)%>%ggplot(aes(x=시점,y=범죄율))+geom_line(stat='identity',position='dodge',size=1)+ggtitle('진보1')+theme(axis.text.x=element_text(angle=90, hjust=1,vjust = 0.1))

line3<-T_crime1%>%filter(시점>=2017)%>%ggplot(aes(x=시점,y=범죄율))+geom_line(stat='identity',position='dodge',size=1)+ggtitle('진보2')+theme(axis.text.x=element_text(angle=90, hjust=1,vjust = 0.1))
# 진보 그래프가 진보1과 진보2로 나뉜 이유는 2002~2019까지 데이터 시점에서 진보가 집권한 년도는 2002~2007,2017~2019, 이 사이에 보수정권 2008~2016이 들어가 있어 시계열 데이터로 만들기 위해 진보1,진보2로 나누어 그래프를 그렸다.
grid.arrange(line1,line2,line3,ncol=3)

```
- 

## 2002~2019 자살율
-2002~20019년까지의 데이터를 이용해 집권 정당별 자살율과 변화양상 살펴보기
```{r}
suicide<-read.csv("나무위키- 자살률.csv", encoding='CP949')  
suicide <- suicide %>%gather(Year,suicide_rate)
suicide$Year<-gsub("X", "", suicide$Year)
suicide <- suicide[-1,]  
suicide$Year<- as.integer(suicide$Year)  
suicide$suicide_rate <- as.numeric(suicide$suicide_rate)
suicide <- suicide %>% filter(Year>=2002)
names(suicide)[c(1,2)]<-c('년도','자살률')
 
suicide[suicide$년도==c(2002:2007,2017:2019),"집권정당"]= "진보당"
for (i in 2008:2016){
  suicide[suicide$년도==i,"집권정당"]= "보수당"
}
View(suicide)


part1<-suicide%>%filter(집권정당=='보수당')%>%ggplot(aes(x=년도,y=자살률))+geom_line(stat='identity',position='dodge',size=1)+ggtitle('보수당')+theme(axis.text.x=element_text(angle=90, hjust=1,vjust = 0.1))

part2<-suicide%>%filter(년도<=2007)%>%ggplot(aes(x=년도,y=자살률))+geom_line(stat='identity',position='dodge',size=1)+ggtitle('진보당1')+theme(axis.text.x=element_text(angle=90, hjust=1,vjust = 0.1))

part3<-suicide%>%filter(년도>=2017)%>%ggplot(aes(x=년도,y=자살률))+geom_line(stat='identity',position='dodge',size=1)+ggtitle('진보당2')+theme(axis.text.x=element_text(angle=90, hjust=1,vjust = 0.1))

grid.arrange(part1,part2,part3,ncol=3)

```



## 데이터 교차분석
## 귀무가설:  각 집권 정치 성향별로 국민들의 사회범죄 안전도에 대한 인식 정도가 같은 것이다.
## (대립)가설: 각 집권 정치 성향별로 국민들의 사회범죄 안전도에 대한 인식 정도가 다를 것이다.

```{r}
think<-read.csv('사회안전에_대한_인식도_범죄__13세_이상_인구__20210417014140.csv')%>%mutate((X2016/100)*27336)%>%mutate((X2018/100)*27336)%>%column_to_rownames(var='항목')
think<-think[,c(-1,-2)]
names(think)<-c('2015~2016 박근혜 정권','2017~2018 문제인 정권')
View(think)
print(fit.fis<-CrossTable(as.matrix(think),expected=T,chisq=T,prop.c = F,prop.r =F,prop.chisq = F,prop.t = F ))

```
```{r}
think1<-read.csv('사회안전에_대한_인식도_범죄__13세_이상_인구__20210417014140.csv')%>%column_to_rownames(var='항목')
names(think1)<-c('2015~2016 박근혜 정권','2017~2018 문제인 정권')
View(think1)

print(fit.fis<-CrossTable(as.matrix(think1),expected=T,chisq=T,prop.c = F,prop.r =F,prop.chisq = F,prop.t = F ))
```


```{r}
rep.row<-function(x,n){
m <- matrix(rep(x,each=n),nrow=n)
return(m)
}
think_g<- data.frame(rbind(rep.row(c("2015~2016 박근혜 정권", "매우 안전"), 246),
  rep.row(c("2015~2016 박근혜 정권", "비교적 안전"), 2268),
  rep.row(c("2015~2016 박근혜 정권", "보통"), 6478),
  rep.row(c("2015~2016 박근혜 정권", "비교적 안전하지 않음"), 11535),
  rep.row(c("2015~2016 박근혜 정권", "매우 안전하지 않음"), 6806),
  rep.row(c("2017~2018 문제인 정권", "매우 안전"), 492),
  rep.row(c("2017~2018 문제인 정권", "비교적 안전"), 4209),
  rep.row(c("2017~2018 문제인 정권", "보통"), 8747),
  rep.row(c("2017~2018 문제인 정권", "비교적 안전하지 않음"), 10387),
  rep.row(c("2017~2018 문제인 정권", "매우 안전하지 않음"), 3499)))
names(think_g) <- c('집권당', "사회 범죄 안전도에 대한 인식")
View(think_g)
sjt.xtab(think_g$`사회 범죄 안전도에 대한 인식`,think_g$집권당 ,show.col.prc=T, show.exp=T,var.labels=c('사회 범죄 안전도에 대한 인식','집권당'),value.labels=list(c('매우안전','비교적 안전','보통','비교적 안전하지 않음','매우 안전하지 않음'),c('2015~2016 박근혜 정권','2017~2018 문제인 정권')),encoding='EUC-KR')

set_theme(geom.label.size = 4.5, axis.textsize = 1.1,legend.pos="bottom")
# 도표의 형태는 막대바 형태로 지정, 비율은 열 백분율을 출력하도록 설저하기 위해 margin='col'이렇게 값을 두었다.
plot_xtab(think_g$`사회 범죄 안전도에 대한 인식`, think_g$집권당, type="bar",
y.offset = 0.01,
margin = "col", coord.flip = T, wrap.labels = 7,
geom.colors = "Set2", show.summary = T, show.total = F,
axis.titles = '사회 범죄 안전도에 대한 인식',
axis.labels = c('매우안전','비교적 안전','보통','비교적 안전하지 않음','매우 안전하지 않음'),
legend.title = "집권당",
legend.labels = c('2015~2016 박근혜 정권','2017~2018 문제인 정권'))
```

## 집권당에 따라 삶의 만족도가 달라질 것이다.
```{r}
life_1<-read.csv('삶의_만족도_시도__20210417030538.csv')%>%mutate(((X2015+X2016)/200)*27336)%>%mutate(((X2017+X2018)/200)*27336)%>%column_to_rownames(var='항목')
life_1<-life_1[,c(-1,-2,-3,-4)]
View(life_1)
names(life_1)<-c('2015~2016 박근혜 정권','2017~2018 문제인 정권')
print(fit.fis<-CrossTable(as.matrix(life_1),expected=T,chisq=T,prop.c = F,prop.r =F,prop.chisq = F,prop.t = F ))
```

# 2015~2016년 데이터를 합칠려고 평균을 내다보니 아래와 같이 값이 같아지는 경우가 생긴다..
```{r}
rep.row<-function(x,n){
m <- matrix(rep(x,each=n),nrow=n)
return(m)
}
life_g<- data.frame(rbind(rep.row(c("2015~2016 박근혜 정권", "매우만족"), 3143),
  rep.row(c("2015~2016 박근혜 정권", "약간 만족"), 7203),
  rep.row(c("2015~2016 박근혜 정권", "보통"), 12574),
  rep.row(c("2015~2016 박근혜 정권", "약간 불만족"), 3430),
  rep.row(c("2015~2016 박근혜 정권", "매우 불만족"),984),
  rep.row(c("2017~2018 문제인 정권", "매우만족"), 2446),
  rep.row(c("2017~2018 문제인 정권", "약간 만족"), 7203),
  rep.row(c("2017~2018 문제인 정권", "보통"), 12437),
  rep.row(c("2017~2018 문제인 정권", "약간 불만족"), 4114),
  rep.row(c("2017~2018 문제인 정권", "매우 불만족"), 1134)))
names(life_g) <- c('집권당', "삶의 만족도")
View(life_g)
sjt.xtab(life_g$`삶의 만족도`,life_g$집권당 ,show.col.prc=T, show.exp=T,var.labels=c('삶의 만족도','집권당'),value.labels=list(c('매우만족','약간 만족','보통','약간 불만족','매우 불만족'),c('2015~2016 박근혜 정권','2017~2018 문제인 정권')),encoding='EUC-KR')

set_theme(geom.label.size = 4.5, axis.textsize = 1.1,legend.pos="bottom")
# 도표의 형태는 막대바 형태로 지정, 비율은 열 백분율을 출력하도록 설저하기 위해 margin='col'이렇게 값을 두었다.
plot_xtab(life_g$`삶의 만족도`, life_g$집권당, type="bar",
y.offset = 0.01,
margin = "col", coord.flip = T, wrap.labels = 7,
geom.colors = "Set2", show.summary = T, show.total = F,
axis.titles = '삶의 만족도',
axis.labels = c('매우만족','약간 만족','보통','약간 불만족','매우 불만족'),
legend.title = "집권당",
legend.labels = c('2015~2016 박근혜 정권','2017~2018 문제인 정권'))
```
### 트위터 분석 -워드클라우드, 감정분석

```{r}
#install.packages("plyr")
library(rtweet)
library(plyr) #laply함수 apply함수 확장,분석하기 쉬운 형태로 나누어 다시 새로운 형태로 만들어줌 
library(tm)
library(ggplot2)
library(wordcloud2)
library(wordcloud)
library(stringr)
install.packages("rJava")
install.packages("memoise")
install.packages("multilinguer")
install.packages(c('stringr','hash','tau','Sejong', "RSQLite", "devtools"),type = "binary")
install.packages("remotes")
remotes::install_github('haven-jeon/KoNLP',upgrade = "never",INSTALL_opts=c("--no-multiarch"))
library(KoNLP)
library(RColorBrewer)
library(extrafont)
useNIADic()#사전설정
useSejongDic()
source(file = "TwitterAPIKey.R", echo = FALSE)
```


##워드클라우드
### 데이터수집
트위터에서 보수당,진보당에 관해 사람들이 갖고 있는 생각이 궁금했습니다. 따라서 수업시간에 배운 트위터 데이터를 통해  사람들이 현재 보수당인 국민의힘,진보당인 더불어민주당을 해시태그로 하여 텍스트를 가져왔습니다.

#### 더불어민주당 워드클라우드
```{r}
#트위터에서 #더불어민주당  텍스트로 불러오기

#해시태그 단어 긁어오기 
keyword1 <- enc2utf8("#더불어민주당")
party1 = search_tweets(keyword1, n=10000, lang ="ko")
save(party1, file = "더불어.Rda")
load("더불어.Rda")
# #더불어 민주당 텍스트 불러오기
txt <- party1  
#class(txt)
t_txt1 <- as.data.frame(txt)
head(t_txt1$text)
```
우선 트위터에서 #더불어민주당 해시태그 글을 긁어와 파일에 저장했습니다.
```{r}
#트윗 결과 중 텍스트 부분만 추출 
t_txt1 <- as.character(t_txt1) 
t_txt1 <-sapply(t_txt1,extractNoun,USE.NAMES=F)#명사추출
t_txt1 <-unlist(t_txt1)
t_txt1 <-Filter(function(x){nchar(x)>=2& nchar(x)<= 6},t_txt1) 
```
트윗 결과 중 텍스트 부분에서 명사로 추출해 두 글자 이상인 단어만 뽑아냈습니다.

```{r}
#필요없는 단어 제거 
t_txt1 <-gsub("http","",t_txt1)
t_txt1 <-gsub("제원","",t_txt1)
t_txt1 <-gsub("막둥","",t_txt1)
t_txt1 <-gsub("\"<U+032E>","",t_txt1)
t_txt1 <-gsub("야근","",t_txt1)
t_txt1 <-gsub("후원금","",t_txt1)
t_txt1 <-gsub("홍영표","",t_txt1)
```
주로 나오는 단어중에 필요없는 단어를 제거해주었습니다.
```{R}
nohandles <- str_replace_all(t_txt1, "#\\w+", "")
wordCorpus <- Corpus(VectorSource(nohandles))
wordCorpus <- tm_map(wordCorpus,removePunctuation) #문장부호제거
wordCorpus <- tm_map(wordCorpus,removeNumbers) #숫자제거
wordCorpus <- tm_map(wordCorpus, stripWhitespace) #두칸 빈칸 없애기
wc1 <- DocumentTermMatrix(wordCorpus) # wc1를 matrix로 변환해서 열 합계를 구하기, 
wc1 %>% as.matrix() %>% colSums()-> wordFreq #colSums을 통해 열합계구하기

#내림차순 정렬
wordFreq <- wordFreq[order(wordFreq, decreasing = TRUE)]
head(x = wordFreq, n = 20)

#데이터프레임으로 변경하고 내림차순으로 정렬 
wordDf <- data.frame( word = names(x = wordFreq),
                              freq = wordFreq,
                              row.names = NULL) %>% arrange(desc(x = freq))
```
tm_map함수를 통해 텍스트 정제작업을 하고 단어를 추출한 뒤 행에 출현했던 단어 리스트를 나열 후 행렬로 만들었습니다. colSum을 통해 열 합계를 구하고 내림차순으로 정렬해주는 작업을 진행했습니다.
```{r}
# 워드클라우드로 나타내기 
pal <- brewer.pal(10,"Set3") #팔레트 정하기
set.seed(500)
wordcloud2(wordDf, color= pal,fontFamily="NanumGothic")

```

####국민의힘 워드클라우드 
위와 같은 방식으로 #국민의힘도 작업을 해주었습니다.
```{r}
keyword2 <- enc2utf8("#국민의힘")
keyword2 = search_tweets(keyword2, n=10000, lang ="ko")
save(keyword2, file = "국힘.Rda")


#데이터 불러오기 
con1 <- keyword2 # #국민의힘 텍스트 불러오기 
con1_df<- as.data.frame(con1) #데이터프레임으로 변경

#트윗 결과 중 텍스트 부분만 추출 
t_con1 <- as.character(con1_df$text) #text만 가져오기 
t_con1<-sapply(t_con1,extractNoun,USE.NAMES=F)#명사추출
t_con1<-unlist(t_con1)
t_con1 <-Filter(function(x){nchar(x)>=2& nchar(x)<= 6},t_con1) #두 글자 이상 단어만 뽑아내기

#필요없는 단어 제거 
t_con1 <-gsub("<U+200B>","",t_con1)
t_con1 <-gsub("https","",t_con1)
t_con1 <-gsub("네이버","",t_con1)
t_con1 <-gsub("블로그","",t_con1)
t_con1 <-gsub("를","",t_con1)
t_con1 <-gsub("'","",t_con1)

i <- 9 #첫번째 트윗으로 지정해놓고 필요없는 단어 지우기 
t_con1[i]
nohandles2 <- str_replace_all(t_con1, "#\\w+", "")
wordCorpus2 <- Corpus(VectorSource(nohandles2))
wordCorpus2 <- tm_map(wordCorpus2,removePunctuation)#문장부호제거
wordCorpus2 <- tm_map(wordCorpus2,removeNumbers) #숫자제거

wordCorpus2 <- tm_map(wordCorpus2, stripWhitespace) #두칸 빈칸 없애기



wc2<- DocumentTermMatrix(wordCorpus2)

# wc2 를 matrix로 변환해서 열 합계를 구하기
wc2 %>% as.matrix() %>% colSums()-> wordFreq2
#내림차순 정렬
wordFreq2 <- wordFreq2[order(wordFreq2, decreasing = TRUE)]
head(x = wordFreq2, n = 20)

#데이터프레임으로 변경

wordDf2 <- data.frame( word = names(x = wordFreq2),freq = wordFreq2,row.names = NULL)
set.seed(500)
pal <- brewer.pal(8,"Dark2") #팔레트 정하기
wordcloud(words=wordDf2$word,freq=wordDf2$freq,max.word=200,colors=pal)
```

## 감성분석
```{r}

#감성의 긍정,부정을 카테고리 점수화
encodeSentiment <- function(x) {
  if(x <= -1){
    "1) negative"
  
  }else if(x >= 1){
    "5) positive"
  }else {
    NA #긍정,부정 외 
  }
}
```  
감성의 긍정,부정을 카테고리 점수화해주는 함수를 변수로 지정해주었습니다. -1이하는 부정,1이상은 긍정,사전에 없는 단어들은 NA값 처리해 긍정,부정만 나올 수 있게 했습니다.
```{r}

#깃허브 군산대 감성사전 사용
#감성사전에서 가져온 positive와 negative를 변수에 불러오기
positive <- readLines("positive.txt", encoding = "UTF-8")
negative <- readLines("negative.txt", encoding = "UTF-8")
```
감성분석을 하기 위해 깃허브 군산대 감성사전을 이용해 긍정,부정 사전을 각각 positive, negative 변수에 불러왔습니다.

#### 더불어 민주당 감성분석 
```{r}
txt <- as.data.frame(txt) 
txt<- txt$text
sentimental <- function(sentences, positive, negative){
  
  scores = laply(sentences, function(sentence, positive, negative) {
    
    sentence = gsub('[[:punct:]]', '', sentence) # 문장부호 제거
    sentence = gsub('[[:cntrl:]]', '', sentence) # 특수문자 제거
    sentence = gsub('\\d+', '', sentence)        # 숫자 제거
     sentence = gsub('#', '', sentence)
    
    word.list = str_split(sentence, '\\s+') #공백 기준 단어 분리
    words = unlist(word.list)  #  list를 vector 객체로 변경
    
    #words가 사전단어에 매치 되는지 검사           
    pos.matches = match(words, positive) #문자열 일치 여부 
    neg.matches = match(words, negative)
    
    #결측값 제거 match되는 데이터만 추출
    pos.matches = !is.na(pos.matches)           
    neg.matches = !is.na(neg.matches)
    
    score = sum(pos.matches) - sum(neg.matches)  # 긍정 - 부정   
    return(score)
  }, positive, negative)
  
  scores.df = data.frame(score=scores, text=sentences)
  return(scores.df)
}

result <-sentimental(txt, positive, negative)
result$score <- sapply(result$score,encodeSentiment)
table(result$score)
sentiment_result <- table(result$score)
```
워드클라우드때 트위터에서 긁어왔던 텍스트를 데이터프레임으로 바꿔주고 트위터에서 긁어온 단어가 감성사전단어와 매치되는지 검사하는 작업을 진행했습니다. 긍정,부정 카테고리 점수화 한 후 긍정,부정단어를 테이블로 만들었습니다.

```{r}
pie(sentiment_result, main="진보 감성분석 결과",

    col=heat.colors(2), radius=0.8)
```
파이차트 결과 진보의 경우 긍정단어가 비중이 높게 나왔다.

#### 국민의 힘 감정분석 
위와 같은 방식으로 국민의힘도 작업을 해주었습니다.
```{r}

con1 <-con1_df$text

con_sentiment <- function(sentences, positive, negative){
  
  scores = laply(sentences, function(sentence, positive, negative) {
    
    sentence = gsub('[[:punct:]]', '', sentence) 
    sentence = gsub('[[:cntrl:]]', '', sentence) 
    sentence = gsub('\\d+', '', sentence)     
     sentence = gsub('#', '', sentence)
    
    word.list = str_split(sentence, '\\s+')     
    words = unlist(word.list)                    
    
    pos.matches = match(words, positive)    
    neg.matches = match(words, negative)
    
    pos.matches = !is.na(pos.matches)   
    neg.matches = !is.na(neg.matches)
    
    score = sum(pos.matches) - sum(neg.matches)    
    return(score)
  }, positive, negative)
  
  scores.df = data.frame(score=scores, text=sentences)
  return(scores.df)
}

result2 <- con_sentiment(con1, positive, negative)
head(result2$score)

result2$score <- sapply(result2$score,encodeSentiment)

table(result2$score)

con_t <- table(result2$score)


pie(con_t, main="보수 감성분석 결과",

    col=heat.colors(2), radius=0.8)

```
파이차트 결과 보수는 부정단어의 비중이 더 높게 나왔다. 
### 3.2.2. T검증  

### 가설_집권당(보수당, 진보당)의 정치성향이 범죄율에 영향을 미칠 것이다.   
```{r}
head(T_crime1) # 2002-2019년도별 범죄율 데이터 
```

#### 정규성 검정  

표본크기 10~30 : 정규성 검정 후 결정  
범죄률 샘플사이즈: 18개 

H0 (귀무가설) : 정규분포를 따른다.
H1 (대립가설) : 정규분포를 따르지 않는다.
```{r}
# 표본수가 2000 미만인 데이터에 적합한 shapiro-Wilks test 정규성 검정  
shapiro.test(T_crime1$범죄율)  
```
<정규성 검정결과>
P-value 값 0.5409 > 유의수준 0.05 보다 크기 때문에 귀무가설을 기각할 수 없다. 따라서 범죄율 데이터는  정규분포를 따른다는 것을 알 수 있다.

#### 정규성 검정+qqplot 대각선 분포 살펴보기 
```{r}
qqnorm(T_crime1$범죄율); qqline(T_crime1$범죄율)
```
#### 분산 동질성 검증  
H0 (귀무가설): 두 집권정당의 범죄율 분산이 같다 = 두 집권정당의 범죄율 분산비율이 1이다.  
H1 (대립가설) : 두 집권정당의 범죄율 분산이 다르다 = 두 집권정당의 범죄율 분산비율이 1이 아니다.  
```{r}
var.test(범죄율~집권정당, data= T_crime1)
```
<분산 동질성 검정결과>  
p-value =0.3791 >유의수준 0.05이므로 귀무가설을 기각할 수 없으며 95% 신뢰도에서 신뢰구간 [0.1181087,2.23212838]에 1이 존재한다. 따라서 두 집권정당의 범죄율 분산이 동일하다는 것을 알 수 있다. 두 집단의 분산이 같다는 가정으로 T-검증을 수행할 것이다.  

#### 독립표본 T검증분석
H0:집권당(보수당, 진보당)의 정치성향이 범죄율에 차이가 없다 = 두 집단의 평균차이가 0이다.  
H1: 집권당(보수당, 진보당)의 정치성향이 범죄율에 차이가 있다. = 두 집단의 평균차이가 0이 아니다.  
```{r}
t.test(범죄율 ~ 집권정당, var.equal=TRUE, data= T_crime1)
```
<독립표본 T검증분석결과>    
p-value =0.4268 >0.05이며, 95% 신뢰도에서 신뢰구간 [-0.1937625,0.4359847]에 0이 존재한다. 따라서 집권당에 따라 범죄율에 차이가 없다는 귀무가설을 기각하지 못한다. 즉, 집권당(보수당, 진보당)의 정치성향이 범죄율에 차이가 없다는 결론이 도출되었다.

```{r}
 
#집단에 따른 평균 비교 도표  
library(gplots)  
plotmeans(범죄율 ~ 집권정당, data= T_crime1, xlab="집권 정당", 
             ylab= "범죄율", ci.label= TRUE,n.label=FALSE,
             mean.label= TRUE, ylim=c(3,4),
             barwidth=5, main="집권정당에 따른 범죄율 차이",
             digits=1, pch="*",barcol= "darkorange"
             )
```

###3.2.3. 자살률 T검증
#### 대립가설: 집권당(보수당, 진보당)의 정치성향이 자살률에 영향을 미칠 것이다.  (단위는 10만명당)
```{r}
head(suicide)
```

#### 정규성 검정  

표본크기 10~30 : 정규성 검정 후 결정  
범죄률 샘플사이즈: 18개 

H0 (귀무가설) : 정규분포를 따른다.
H1 (대립가설) : 정규분포를 따르지 않는다.
```{r}
# 표본수가 2000 미만인 데이터에 적합한 shapiro-Wilks test 정규성 검정  
shapiro.test(suicide$자살률) 

```
<정규성 검정결과>
P-value 값 0.7087 > 유의수준 0.05 보다 크기 때문에 귀무가설을 기각할 수 없다. 따라서 자살률 데이터는  정규분포를 따른다는 것을 알 수 있다.

#### 정규성 검정+qqplot 대각선 분포 살펴보기 
```{r}
qqnorm(suicide$자살률); qqline(suicide$자살률)
```
#### 분산 동질성 검증  
H0 (귀무가설): 두 집권정당의 자살률 분산이 같다 = 두 집권정당의 자살률 분산비율이 1이다.  
H1 (대립가설) : 두 집권정당의 자살률 분산이 다르다 = 두 집권정당의 자살률 분산비율이 1이 아니다.  
```{r}
var.test(자살률~집권정당, data= suicide)
```

<분산 동질성 검증결과>  
p-value =0.7052 >0.05, 95% 신뢰도에서 신뢰구간 [0.1710941 ,3.3626473]사이에 1이 존재한다. 따라서 두 집권정당의 자살률 분산이 동일하다는 것을 알 수 있다. 두 집단의 분산이 같다는 가정으로 T-검증을 수행할 것이다.  

#### 독립표본 T검증분석
H0:집권당(보수당, 진보당)의 정치성향이 자살률에 차이가 없다 = 두 집단의 평균차이가 0이다.  
H1: 집권당(보수당, 진보당)의 정치성향이 자살률에 차이가 있다. = 두 집단의 평균차이가 0이 아니다.  
```{r}
t.test(자살률 ~ 집권정당, var.equal=TRUE, data= suicide)  
```

<독립표본 T검증분석결과>  
p-value =0.001269 < 0.05이며, 95% 신뢰도에서 신뢰구간 [2.121143, 7.167746]사이에 0이 존재하지 않는다. 따라서 집권당에 따라 자살률에 차이가 있다는 대립가설을 채택할 수 있다.
즉, 집권당(보수당, 진보당)의 정치성향이 자살률에 영향을 미친다는 결론을 도출할 수 있다.  


## 아노바 데이터 전처리
```{r}
# 불필요한 열 삭제 및 필요한 데이터 합치기
진보_지지율<-read.csv('제 6회 전국동시지방선거 (2014).csv ')
지역_범죄율<-read.csv('범죄발생_지역_20210423233330.csv')
지역_자살률<-read.csv('지역별 자살률.csv') 
지역_범죄율<-지역_범죄율[,c(-1,-3)]
지역_자살률<-지역_자살률[,c(-2,-3)]
names(지역_범죄율)<-c('region','범죄_data')
names(지역_자살률)<-c('region','자살_data')
names(진보_지지율)<-c('region','진보_data')

핵심_데이터<-left_join(지역_범죄율,진보_지지율,by='region')
핵심_데이터<-left_join(핵심_데이터,지역_자살률,by='region')
핵심_데이터[is.na(핵심_데이터)] <- 77.96
```
```{r}
# 범죄 관련 독립변수 만들기
quantile(핵심_데이터$진보_data)
핵심_데이터$data[핵심_데이터$진보_data<46.905]<-'1' #25%와 50% 사이 임의의 값
핵심_데이터$data[핵심_데이터$진보_data<52.94&핵심_데이터$진보_data>=46.905]<-'2'#50%와 70% 사이 임의의 값
핵심_데이터$data[핵심_데이터$진보_data>=52.94]<-'3'
View(핵심_데이터)
핵심_데이터$data.factor<-factor(핵심_데이터$data,levels=c(1,2,3),labels=c('진보 지지율이 낮은 집단','진보 지지율이 중간인 집단 ','진보 지지율이 높은 집단 '))
str(핵심_데이터$data.factor)
# 범죄율 종속변수는 핵심_데이터$_data 사용하면 될듯../?
```

### ANOVA - 독립변수의 범주수가 3개 이상의 집단 분석 - 일원분석1 

독립변수: 시도별 진보당 지지율에 따른 3개의 집단
연속변수: 시도별 범죄율 
Ho(귀무가설) : 시도별 진보당 지지율 정도에 따라 범죄율의 차이가 없다.   
H1(대립가설) : 시도별 진보당 지지율 정도에 따라 범죄율의 차이가 있다.

#### 정규성 검정  

표본크기 10~30 : 정규성 검정 후 결정  
범죄률 샘플사이즈: 17개 

H0 (귀무가설) : 정규분포를 따른다.
H1 (대립가설) : 정규분포를 따르지 않는다.
```{r}
shapiro.test(핵심_데이터$범죄_data)  
```
<결과>
P-value 값 0.00005394 < 유의수준 0.05 보다 작기 때문에 대립가설을 채택할 수 있다. 따라서 범죄율 데이터는 정규분포를 따른다고 할 수 없다. 

#### 분산 동질성 검증  
H0 (귀무가설): 지지율 정도에 따른 세 집단의 범죄율 분산이 같다 =  범죄율 분산비율이 1이다.  
H1 (대립가설) : 지지율 정도에 따른 세 집단의 범죄율 분산이 다르다 = 범죄율 분산비율이 1이 아니다.

#### 등분산성 검증- 정규분포를 벗어나도 사용가능한 FK test 
```{r}
fligner.test(범죄_data ~ data, data = 핵심_데이터)
```
<분산 동질성 검정결과>  
p-value = 0.7406 >유의수준 0.05보다 크기떄문에 귀무가설을 기각할 수 없다.  따라서 세 집단의 범죄율 분산이 동일하다는 것을 알 수 있다. 세 집단의 분산이 같다는 가정으로 ANOVA를 수행할 것이다.  


#### 등분산성 검증- 정규분포를 어느정도 벗어나도 사용가능 L test
```{r}
library(car)  
leveneTest(범죄_data~ data, data=핵심_데이터 )
```
<결과> 
정규성 분포를 따르지 않기 떄문에 Fligner-Killeen test와 leveneTest 모두 확인해 본 결과, leveneTest 또한 p-value값이 0.05 수준보다 높게 나오면서 분산이 동일하다는 같은 결과가 도출되었다.   

#### 등분산성 검증 만족- 일원 분산분석의 분석방법 

독립변수: 진보당 지지율에 따른 3개의 집단
연속변수: 범죄율 
Ho(귀무가설) : 시도별 진보당 지지율 정도에 따라 범죄율의 차이가 없다.   
H1(대립가설) : 시도별 진보당 지지율 정도에 따라 범죄율의 차이가 있다.
```{r}
anov1 <- aov(범죄_data ~ data, data=핵심_데이터)  
anova(anov1)

```
<결과>
P-value 값 0.7594 > 유의수준 0.05 보다 크기 때문에 대립가설을 채택할 수 없다. 따라서 시도별 진보당 지지율 정도에 따라 범죄율의 차이가 없다.

#### 등분산성 검증 만족- 사후검증 ( anova결과 차이가 없다는 결론을 얻었지만, 사후검증을 통해 확인하기)
```{r}
library(agricolae)  
scheffe.test(anov1, "data", alpha = 0.05 , console=TRUE)  
```
<사후검증 결과>
3집단의 평균 모두 유의한 차이가 없기 때문에 집단 a로 동일하다. 즉, 시도별 진보당 지지율 정도에 따라 범죄율의 차이가 없다는 것을 확실히 알 수 있다.    

### ANOVA - 독립변수의 범주수가 3개 이상의 집단 분석 - 일원분석2

독립변수: 시도별 진보 지지율에 따른 3개의 집단
연속변수: 자살률
Ho(귀무가설) : 시도별 진보당 지지율 정도에 따라 자살률의 차이가 없다.   
H1(대립가설) : 시도별 진보당 지지율 정도에 따라 자살률의 차이가 있다.

#### 정규성 검정  

표본크기 10~30 : 정규성 검정 후 결정  
범죄률 샘플사이즈: 17개 

H0 (귀무가설) : 정규분포를 따른다.
H1 (대립가설) : 정규분포를 따르지 않는다.
```{r}
shapiro.test(핵심_데이터$자살_data)
```
<정규성 검정결과>
P-value 값 0.1993 > 유의수준 0.05 보다 크기 때문에 대립가설을 채택할 수 없다. 따라서 자살률 데이터는 정규분포를 따른다는 것을 알 수 있다.  

#### 분산 동질성 검증  
H0 (귀무가설): 지지율 정도에 따른 세 집단의 자살률 분산이 같다 =  자살률 분산비율이 1이다.  
H1 (대립가설) : 지지율 정도에 따른 세 집단의 자살률 분산이 다르다 = 자살률  분산비율이 1이 아니다.
```{r}
leveneTest(자살_data~ data, data=핵심_데이터 )
```
<분산 동질성 검정결과>  
p-value = 0.2575 >유의수준 0.05보다 크기떄문에 대립가설을 채택할 수 없다.    따라서 세 집단의 자살률 분산이 동일하다는 것을 알 수 있다. 세 집단의 분산이 같다는 가정으로 ANOVA를 수행할 것이다.  

#### 등분산성 검증 만족- 일원 분산분석의 분석방법  

독립변수: 지지율에 따른 3개의 집단
연속변수: 자살률
Ho(귀무가설) : 시도별 진보당 지지율 정도에 따라 자살률의 차이가 없다.   
H1(대립가설) : 시도별 진보당 지지율 정도에 따라 자살률의 차이가 있다.
```{r}
anova2 <-oneway.test(자살_data ~ data, data= 핵심_데이터 , var.equal=T)
```
<결과>
P-value 값 0.05329 > 유의수준 0.05 보다 크기 때문에 대립가설을 채택할 수 없다. 따라서 시도별 진보당 지지율 정도에 따라 자살률의 차이가 없다.
  

#### 등분산성 검증 만족- 사후검증 ( anova결과 차이가 없다는 결론을 얻었지만, 사후검증을 통해 확인하기)
```{r}
scheffe.test(anov2, "data", alpha = 0.05 , console=TRUE)  
```
<사후검증 결과>
3집단의 평균 모두 유의한 차이가 없기 때문에 집단 a로 동일하다. 즉, 시도별 보수당 지지율 정도에 따라 자살률의 차이가 없다는 것을 확실히 알 수 있다. 




# 기술통계 
#### psych패키지 이용한 집단별 평균값구하기
```{r}
#install.packages("psych")
library(psych)
describeBy(핵심_데이터$범죄_data,핵심_데이터$data.factor)
```
#### 결과
진보 지지율이 낮은 집단에 대한 기술통계량으로 사례수는 5이고 범죄수의 평균은 79737.4점이고 표준편차는 38815.04
진보 지지율이 중간인 집단이 사례수는 7이고 범죄 수의 평균은 133762.3점이고 표준편차는 38815.04이다.
진보 지지율이 높은 집단의 사례수는 5이며 범죄 수의 평균은 133762.3이며 표준편차는 153343.2이다.

```{r}
#install.packages("psych")
library(psych)
describeBy(핵심_데이터$자살_data,핵심_데이터$data.factor)
```
진보 지지율이 낮은 집단의 평균은 26.5이고 중간 집단은 29.1이며 높은집단은 24.96으로 중간집단의 자살률이 가장 크다. 


#### sjplot 분산분석 그래프 

#### 진보 성향 그룹에 따른 범죄평균 시각화
```{r}
#진보 성향에 따른 범죄 
set_theme(axis.textsize = 1.2,geom.label.size = 4.5)
sjp.aov1(핵심_데이터$범죄_data,핵심_데이터$data.factor,geom.size=1.5,wrap.labels =7,axis.lim=c(3717,442902),meansums=T,show.summary=T,show.p=F,title="진보성향에 따른 지역 범죄",axis.labels = c("낮다","중간","높다"))
```

# 진보 성향 그룹에 따른 자살률 시각화 
```{r}
#진보 성향에 따른 지역 자살률
library(sjPlot)
set_theme(axis.textsize = 1.2,geom.label.size = 4.5)
sjp.aov1(핵심_데이터$자살_data,핵심_데이터$data.factor,geom.size=1.5,wrap.labels =7,axis.lim =c(15,40),meansums=T,show.summary=T,show.p=F,title="진보성향에 따른 지역 자살률",axis.labels = c("낮다","중간","높다"))
```
