---
title: "감정분석"
author: "김유은"
date: '2021 4 18 '
output:
  html_document: default
  pdf_document: default
---
```{r}
#감성분석에 필요한 패키지 
#install.packages("plyr")
library(plyr)
library(tm)
library(ggplot2)
library(rtweet)
library(wordcloud2)
library(wordcloud)
library(stringr)
library("rJava")
#install.packages("memorise")
library(KoNLP)
#install.packages("RColorBrewer")#색상
#install.packages("extrafont")#폰트
library(RColorBrewer)
library(extrafont)
source(file = "TwitterAPIKey.R", echo = FALSE)


#감성의 극성값 긍정 부정을 카테고리점수로 바꿔주는것

encodeSentiment <- function(x) {
  if(x <= -1){
    "1) negative"
  
  }else if(x >= 1){
    "5) positive"
  }else {
    NA
  }
}
  
  
#트위터 #더불어민주당 긁어서 텍스트 불러오기 
keyword1 <- enc2utf8("#더불어민주당")
trendingTweets = search_tweets(keyword1, n=1000, lang ="ko")
save(trendingTweets, file = "더불어.Rda")
load("더불어.Rda")
txt <- trendingTweets # #더불어민주당 텍스트 불러오기 
txt<- as.data.frame(txt)

#감성사전 긍정,부정 txt변수로 불러오기 
positive <- readLines("positive.txt", encoding = "UTF-8")
negative <- readLines("negative.txt", encoding = "UTF-8")





```

```{r}
#?
useSejongDic()
options(mc.cores=1)


txt <- as.character(txt$text) #text만 가져오기 
txt<-sapply(txt,extractNoun,USE.NAMES=F)#명사추출
txt<-unlist(txt)
txt <-Filter(function(x){nchar(x)>=2& nchar(x)<= 6},txt)



sentimental <- function(sentences, positive, negative){
  
  scores = laply(sentences, function(sentence, positive, negative) {
    
    sentence = gsub('[[:punct:]]', '', sentence) # 문장부호 제거
    sentence = gsub('[[:cntrl:]]', '', sentence) # 특수문자 제거
    sentence = gsub('\\d+', '', sentence)        # 숫자 제거
     sentence = gsub('#', '', sentence)
    
    word.list = str_split(sentence, '\\s+')      # 공백 기준으로 단어 생성 -> \\s+ : 공백 정규식, +(1개 이상)
    words = unlist(word.list)                    # unlist() : list를 vector 객체로 구조변경
    
    pos.matches = match(words, positive)           # words의 단어를 positive에서 matching
    neg.matches = match(words, negative)
    
    pos.matches = !is.na(pos.matches)            # NA 제거, 위치(숫자)만 추출
    neg.matches = !is.na(neg.matches)
    
    score = sum(pos.matches) - sum(neg.matches)  # 긍정 - 부정   
    return(score)
  }, positive, negative)
  
  scores.df = data.frame(score=scores, text=sentences)
  return(scores.df)
}

result=sentimental(txt, positive, negative)


result$score <- sapply(result$score,encodeSentiment)

head(result)
table(result$score)

sentiment_result= table(result$score)


pie(sentiment_result, main="감성분석 결과",

    col=c("blue","green"), radius=0.8)



```


```{r}
keyword2 <- enc2utf8("#국민의힘")
keyword2 = search_tweets(keyword2, n=18000, lang ="ko")
save(keyword2, file = "국힘.Rda")


#데이터 불러오기 
con1 <- keyword2 # #국민의힘 텍스트 불러오기 
con1_df<- as.data.frame(con1) #데이터프레임으로 변경

#트윗 결과 중 텍스트 부분만 추출 ***
t_con1 <- as.character(con1_df$text) #text만 가져오기 
t_con1<-sapply(t_con1,extractNoun,USE.NAMES=F)#명사추출
t_con1<-unlist(t_con1)
t_con1 <-Filter(function(x){nchar(x)>=2& nchar(x)<= 6},t_con1) #두 글자 이상 단어만 뽑아내기




con_sentiment <- function(sentences, positive, negative){
  
  scores = laply(sentences, function(sentence, positive, negative) {
    
    sentence = gsub('[[:punct:]]', '', sentence) # 문장부호 제거
    sentence = gsub('[[:cntrl:]]', '', sentence) # 특수문자 제거
    sentence = gsub('\\d+', '', sentence)        # 숫자 제거
     sentence = gsub('#', '', sentence)
    
    word.list = str_split(sentence, '\\s+')      # 공백 기준으로 단어 생성 -> \\s+ : 공백 정규식, +(1개 이상)
    words = unlist(word.list)                    # unlist() : list를 vector 객체로 구조변경
    
    pos.matches = match(words, positive)           # words의 단어를 positive에서 matching
    neg.matches = match(words, negative)
    
    pos.matches = !is.na(pos.matches)            # NA 제거, 위치(숫자)만 추출
    neg.matches = !is.na(neg.matches)
    
    score = sum(pos.matches) - sum(neg.matches)  # 긍정 - 부정   
    return(score)
  }, positive, negative)
  
  scores.df = data.frame(score=scores, text=sentences)
  return(scores.df)
}

result2 <- con_sentiment(t_con1, positive, negative)


result2$score <- sapply(result2$score,encodeSentiment)

head(result2)
table(result2$score)

con_t <- table(result2$score)


pie(con_t, main="감성분석 결과",

    col=c("red","blue"), radius=0.8)

